最高法院刑事判決　　　　　　　　　　　　　　　八十六年度台上字第四六五五號
　　上訴人　甲○○
右上訴人因貪污案件，不服台灣高等法院台中分院，中華民國八十六年三月三十一日
第二審更審判決（八十六年度重上更(四)字第一號，起訴案號：台灣台中地方法院檢察
署八十一年度偵字第七八二七、一○○四三號），提起上訴，本院判決如左：
    主  文
上訴駁回。
    理  由
按刑事訴訟法第三百七十七條規定，上訴於第三審法院，非以判決違背法令為理由，
不得為之。是提起第三審上訴，應以原判決違背法令為理由，係屬法定要件。如果上
訴理由狀並未依據卷內訴訟資料，具體指摘原判決不適用何種法則或如何適用不當，
或所指摘原判決違法情事，顯與法律規定得為第三審上訴理由之違法情形，不相適合
時，均應認其上訴為違背法律上之程式，予以駁回。本件上訴意旨略稱：上訴人在多
家寺廟做義工，於民國八十年十月三十一日林蘇玉里參加北港進香團，在車上向她說
借用身分證可做一大善事，在做證時她有提起借用身分證之事，但後來又翻供，如同
盧清重的一位黃姓工人做證時說錯話，盧清重托寄新台幣（下同）六千元，確係購買
茶水之用云云。惟查原審依憑上訴人甲○○於法務部調查局台中縣調查站調查時、第
一審法院審理中供承之情，與已判決確定之共同被告盧清重於調查站、第一審及原審
更審前之供述無異；證人林黃玉里於偵查及第一審審理時，證人廖金西於調查站及檢
察官偵查中，證人林志枰、廖茂松分別於第一審及原審更審前之證詞；並有林蘇玉里
之身分證影本，以林蘇玉里名義為申請人之烏日鄉一般公墓使用墓地申請書、台中縣
烏日鄉公所自行收納款項統一收據之影本或原本附卷可稽諸證據，綜核所得心證，認
定上訴人所為係觸犯修正前之貪污治罪條例第四條第一項第五款、刑法第二百十六條
、第二百十條、第二百十四條之罪，所犯三罪間，有方法結果之牽連關係，應從一重
之違背職務收受賄賂罪處斷，已詳載其所憑之證據及認定之理由。而以上訴人所辯盧
清重交付之六千元非賄款，係委託渠買茶葉，以林蘇玉里名義申請使用墓地係於八十
年十月三十一日，在烏日鄉老人會之進香團車上經林蘇玉里本人同意，渠未收受賄賂
及偽造文書云云，如何為卸責之詞，不足採信，於理由內詳加指駁及說明，復明證
人即工人黃旺欉證稱：「我們自己買瓦斯及茶葉至甲○○處煮茶」等語於前，嗣改稱
：「茶及瓦斯是甲○○買的」，證人即計程車司機楊盛忠證稱其聽盧清重拿六千元給
上訴人是要給上訴人補貼茶水費之用，證人陳劉雪紅證稱伊參加烏日鄉老人會之進香
團，於車上看到上訴人靠在林蘇玉里耳邊談話，所談內容伊沒聽清楚，證人賴淵澤證
稱同日渠在車上有聽到上訴人欲向林蘇玉里借身分證，其他之事，渠不知情，及盧清
重翻異前詞供稱六千元是買茶葉的錢云云，無非均係臨訟勾串、偏頗、迴護上訴人及
不足資為有利上訴人之證據綦詳。所為論斷，俱有卷內證據資料可按，且不違反經驗
法則及論理法則，從形式上觀察並無違背法令之情形存在。上訴意旨並未依據卷內訴
訟資料，具體指摘原判決不適用何種法則或如何適用不當，徒以自己之說詞，就原判
決已說明之事項；重為事實上之爭執，及就原審採證認事之職權行使，漫加指摘，顯
與法律規定得為第三審上訴理由之違法情形，不相適合，應認其上訴為違背法律上之
程式，予以駁回。
據上論結，應依刑事訴訟法第三百九十五條前段，判決如主文。
中      華      民      國    八十六    年      八      月      七      日
                              最高法院刑事第三庭
                                  審判長法官  蔡  詩  文
                                        法官  張  吉  賓
                                        法官  莊  登  照
                                        法官  洪  明  輝
                                        法官  蔡  清  遊
      右正本證明與原本無異
                                              書  記  官
中      華      民      國    八十六    年      八      月     十六     日
